臺灣臺北地方法院交通事件裁定　　　　 94年度交聲字第803號
原處分機關　臺北市交通事件裁決所
異議人即
受處分人　　甲○○
上列受處分人因違反道路交通管理處罰條例案件，對於台北市交
通事件裁決所中華民國94年7月29日所為之處分（原處分案號為
：北市裁二字第裁22－Z00000000號），聲明異議，本院裁定如
下：
        主      文
異議駁回。
        理      由
一、按汽車行駛高速公路，應依速限標誌指示，高速公路交通管
    制規則第五條第一項前段定有明文，再汽車行駛於高速公路
    ，而不遵管制之規定者，處汽車駕駛人新台幣（下同）3000
    元以上6000元以下罰鍰，道路交通管理處罰條例第33條第1
    項定有明文；又汽車駕駛人駕駛汽車違反道路交通管理處罰
    條例第33條第1項規定者，除應依該條所規定之罰鍰處罰外
    ，並予記違規點數1點，道路交通管理處罰條例第63條第1項
    第1款亦定有明文。
二、本件受處分人即異議人甲○○於民國94年6月2日22時許，駕
    駛車號5B-9169號自用小客車，在國道三甲高速公路西向東
    3.3公里速限時速80公里之路段，以時速114公里速度行駛，
    經內政部警政署國道公路警察局任務編組第九警察隊木柵分
    隊警員以雷達測速儀測得超速行為當場攔停，並以受處分人
    有違反道路交通管理處罰條例第33條第1項（舉發單漏引第1
    項）規定之行為掣單舉發，嗣受處分人拒簽員警開立之舉發
    違反道路交通管理事件通知單，並於舉發通知單上所載應到
    案日期前向原處分機關提出申訴，經原處分機關函請原舉發
    單位調查結果，仍認受處分人有違反道路交通管理處罰條例
    第33條第1項之違規行為，原處分機關乃依道路交通管理處
    罰條例第33條第1項、第63條第1項第1款（裁決書漏引第1款
    ）之規定裁處受處分人罰鍰3000元，並記違規點數1點。
三、本件受處分人異議意旨略以：當日伊並未超速，且警員雖經
    其要求，仍不願將測速判讀數據指示其觀看，又當時天候不
    佳，警方可能誤判，不足證明伊有超速行為。另警方執行超
    速測試依法應於測試點前方規定距離放置「前有測速照相」
    警告標示，當日警方並未依法放置警告標示等語。
四、經查：
（一）訊據受處分人固不否認其於上開時地經警攔停之事實，惟
      矢口否認有何違規行為，辯稱警方未將測速數據給其觀看
      ，且當天天候不佳，警員可能誤判，惟經本院當庭勘驗前
      揭時地警方錄影內容，可見一輛自小客車在內側車道於轉
      彎處疾駛，經警一路追逐而攔停車號為5B-9169之自小客
      車，有勘驗筆錄在卷可參，該錄影機雖於攔停前無法辯色
      ，惟經證人即舉發警員繆以祥到庭證稱：從雷達顯示螢幕
      上看到該輛車測速結果為114公里，發現該車超速後一直
      目視該車未曾離開視線範圍，攝影機也一直跟著該車，直
      到攔停後確認違規車輛即上開車號5B-9169自小客車等語
      明確（詳見本院94年8月30日訊問筆錄），並經共同值勤
      之警員陳榮鋒到庭證述屬實（見前揭筆錄），雖受處分人
      辯稱未見到雷達螢幕上測得之數值，惟係其於攔停後不欲
      下車，亦經證人繆以祥、陳榮鋒到庭證述明確，且為受處
      分人所不否認，執勤員警雖未給受處分人觀看雷達數值，
      惟衡諸證人繆以祥、陳榮鋒為執法人員，與受處分人素不
      相識，並無仇怨，諒無設詞誣陷受處分人之理，其證言應
      堪採信；況按交通警員掣單舉發違反道路交通管理處罰條
      例所列之違規事實，本質上為行政處分，係公務員基於職
      務上權力，依法就特定之具體事件所為具有公法上效果之
      單方行政行為，基於公務員為公法上行為具有公信力之原
      則，該行政處分當可被推定為真正，則值勤警員本其維護
      交通秩序、安全職責所為之舉發，自應受到合法、正確之
      推定，是受處分人空言否認上開自用客車並未違規超速，
      並以未予拍照存證為詞，惟因執勤警員設備不足，無從購
      置高感光之攝影機，而由側面輔以閃光燈拍照亦有造成駕
      駛人行車視線障礙之危險，依目前執勤員警所有之設備輔
      以二名警員共同目視執行勤務，並經到庭作證內容一致，
      本院認原處分機關就本案已達積極舉證之可能，受處分人
      之辯詞，殊不足採。
（二）受處分人雖質疑警方未於測速點前放置「前有測速照相」
      之警告標示，然經證人繆以祥當庭證稱，有關「前有測速
      照相」警告標示之放置，只有固定式照相才有需要放置（
      詳見本院94年8月30日訊問筆錄），且是否放置警告標示
      ，係屬臺北市政府所屬機關之權責，為行政權之範疇，本
      非法院得任意裁量認定，何況，無論測速照相機置放在何
      處，本不影響受處分人依前開交通法規所應遵守之義務，
      是其以此置辯，亦難認有理由。
（三）綜上所述，受處分人確有駕駛車號5B-9169號自用小客車
      ，在國道三甲高速公路西向3.3公里處超速行駛之違規行
      為，從而原處分機關依道路交通管理處罰條例第33條第1
      項、第63條第1項第1款之規定，裁罰受處分人罰鍰3000元
      ，並記違規點數1點，核無違誤。本件受處分人之異議為
      無理由，應予駁回。
據上論斷，應依道路交通案件處理辦法第19條，裁定如主文。
中　　華　　民　　國　　94　　年　　8 　　月　　31　　日
　　　　　　　　      　交通法庭法　官　沈君玲
以上正本證明與原本無異
如不服本裁定應於送達後5日內向本院提出抗告狀
      　　　　　　　　　　　　　書記官　袁以明
中　　華　　民　　國　　94　　年　　9 　　月　　2 　　日
